臺灣板橋地方法院刑事判決　　　　　　　　　　　　　九十一年度簡上字第九九號
　　上　訴　人　臺灣板橋地方法院檢察署檢察官
　　被　　　告　甲○○
右列上訴人因違反公司法案件，不服本院三重簡易庭九十年度重簡字第一五０九號，
中華民國九十年十二月三十一日第一審判決（聲請簡易判決處刑案號：九十年度偵字
第一六六０二號），提起上訴，本院管轄之第二審合議庭判決如左：
    主  文
原判決撤銷。
本件免訴。
    理  由
一、公訴人聲請簡易判決處刑意旨略以：被告甲○○係臺北縣新莊市○○路二二五巷
    四十三弄七號三樓果毅工業有限公司負責人，明知該公司登記所營業為：1、小
    五金零件、汽機車用五金零件及防盜器之製造加工買賣業務。2、塑膠製品（燈
    飾）及振動圓磨機之製造加工買賣業務。3、前項產品之進出口貿易業務。4、代
    理前項國內外廠商產品之經銷業務。該公司竟自民國（下同）九十年起在上址經
    營登記範圍以外之小五金表面處理業務。嗣於九十年七月二日，為臺北縣政府建
    設局會同臺北縣政府警察局查獲。因認被告甲○○涉有違反公司法第十五條第一
    項之規定，而犯同條第三項規定之罪嫌云云。
二、按犯罪後法律已廢止其刑罰者，應諭知免訴之判決，刑事訴訟法第三百零二條第
    四款定有明文。經查：現行公司法甫經立法院修正通過，並經總統於九十年十一
    月十二日以（90）華總一義字第九○○○二一八九二○號令公布，而於同年月十
    四日生效施行。其中修正前之公司法第十五條第一項及第三項關於「公司不得經
    營登記範圍以外之業務」以及「違反該項規定者，處一年以下有期徒刑、拘役或
    科或併科新台幣十五萬元以下罰金」之規定，業經修正刪除，是有關公司經營登
    記範圍外業務之行為，即已不再科處刑罰。
三、本件原審於上開公司法修正公布生效後，未適用修正後之公司法，為被告免訴之
    判決，仍以被告罪證明確，依修正前之公司法第十五條第三項、第一項規定，予
    以論罪科刑，自有違誤。檢察官上訴意旨指摘原判決不當，為有理由，自應由本
    院管轄之第二審合議庭將原判決撤銷改判。因修正後公司法既已就經營登記範圍
    外業務之行為予以除罪化，爰由本院管轄之第二審合議庭於撤銷原判決後，逕為
    免訴判決之諭知，並不經言詞辯論為之。
據上論斷，應依刑事訴訟法四百五十五條之一第一項、第三項、第三百六十九條第一
項前段、第三百六十四條、第三百零二條第四款、第三百零七條，判決如主文。
中      華      民      國    九十一    年      四      月    二十六    日
                              臺灣板橋地方法院刑事第五庭
                                  審判長法  官  陳秀
                                        法  官  戴嘉清
                                        法  官  林錫凱
右正本證明與原本無異。
如不服本判決，應於判決送達後十日內向本院提出上訴狀 (應附繕本)，上訴於臺灣
高等法院。
                                        書記官  林兆嘉
中      華      民      國    九十一    年      四      月    二十六    日
